# 新收入准则下的委托代销模式

提问人：wen890318 时间：2021-07-16 08:05:07
请教陈版主，新收入准则模式下，采取支付手续费形式的委托代销业务在新收入准则下的会计处理。
假设A公司将产品委托境外的B公司进行委托销售，非买断式，如产品无法售出B公司有权退还给A公司，A公司按照B公司对外销售价格的5%支付代销手续费，此外如果每个季度的销售额达到某个指标时，B公司还可以额外获取8%的销售奖励。
新收入准则下，我认为A公司按5%的比例向B公司支付手续费，属于销售商品的增量成本，在收到B公司开具的代销清单时，确认销售收入，并同时把5%手续费确认为营业成本；每个季度终了，如果销售额达标，额外支付的8%销售奖励也计放营业成本。不知道我的理解对不对？
另外，A公司向B公司发出产品，附注中是列示为发出商品还是委托代销商品？找了几个有委托代销业务的上市公司年报，有些列示了委托代销商品，有些则在发出商品在列示，两种列示是不是都可以？

回答人：chenyiwei
1 、B公司是销售代理商，不是A的客户，因此A支付给B的代理费（包括基本代理费和额外代理费）应确认为销售费用而不是营业成本。
2 、A公司向B公司发出产品，附注中是列示为发出商品还是委托代销商品均可，但个人更倾向于作为“委托代销商品”，因为习惯上“发出商品”是已发运给客户但尚未满足收入确认条件的商品，而此处B公司并不是“客户”。